---
title: "Beste vlindergebieden per week"
output: 
  html_document: 
    css: www/vlinders.css
runtime: shiny
---
```{r global_options, include=FALSE}
knitr::opts_chunk$set(echo=FALSE, warning=FALSE, message=FALSE)
```
Deze R Shiny applicatie is gemaakt met als doel een overzicht te krijgen van waar de meeste zeldzame vlinders in een bepaalde week tegelijkertijd gezien kunnen worden. De data achter dit overzicht komt van waarneming.nl. Het is een combinatie van de zeldzaamheid van de vlinders, de vliegtijden, en de plaatsen waar ze in 2015 zijn gevonden. 
Op het tweede tabblad kun je zelf grasduinen in de gegevens. 

Op de kaart worden de locaties weergegeven waar de geselecteerde vlinder is gezien binnen het aangegeven gebied. Klik op een waarneming om de exacte gps-data te krijgen. 
```{r}
library(DT,quietly=TRUE)
library(leaflet,quietly=TRUE)
library(rvest,quietly=TRUE)
library(stringr,quietly=TRUE)
library(sp,quietly=TRUE)

source("gebieden_per_week_z3.Rdmpd")
source("gebieden_z3.Rdmpd")
source("vlinders_z3.Rdmpd")

url="http://waarneming.nl"

dec2dmm<-function(coord){
  temp<-dd2dms(coord)
  final<-paste(sprintf("%s",temp@deg)," ",sprintf("%2.3f",temp@min + temp@sec/60),sep="")
  final
}

fluidPage(
fluidRow(
  column(3,
    wellPanel(
      h5("Controls voor Tabellen"),
      sliderInput("week_adjust", label = "Week:", min = 1, max = 52, value = 1, step = 1)
    ),
    wellPanel(
      h5("Controls voor Kaart"),
      selectizeInput("gebied", "Gebied",sort(unique(gebieden$geb_naam)), options = list(placeholder = 'Welk gebied?', onInitialize = I('function() { this.setValue(""); }'))),
      selectizeInput("vlinder", "Vlinder",sort(vlinders$vl_naam), options = list(placeholder = 'Welke vlinder?', onInitialize = I('function() { this.setValue(""); }')))
    )
  ),

  column(9,
    tabsetPanel(type = "tabs",
      tabPanel("Topgebieden", 
        DT::renderDataTable(DT::datatable({
          weeknr <- input$week_adjust
          table <- as.data.frame(unique(gebieden[gebieden$geb_href %in% na.omit(geb_week[,weeknr]),2]))
          colnames(table)<-"Gebied"
          table
        },rownames= FALSE))
      ),
      tabPanel("Kruistabel", 
        DT::renderDataTable(DT::datatable({
          weeknr <- input$week_adjust
          krtab<-expand.grid(geb=sort(unique(gebieden$geb_naam)),vl=sort(vlinders$vl_naam),stringsAsFactors = F)
          krtab<-cbind(krtab,act=as.character("F"))
          for(i in vlinders$vl_naam){
            for(j in unique(gebieden$geb_naam)){
                if(i %in% vlinders[which(as.integer(vliegtijden[,weeknr])>0),2] && i %in% vlinders[vlinders$vl_href %in% gebieden[gebieden$geb_naam==j,3],2]) {
                  krtab[krtab$vl==i & krtab$geb==j,3]<-"T"
                }  
            }
          }
          krtab<-krtab[krtab$act=="T",1:2]
          krtab<-krtab[order(krtab[,1]),]
          colnames(krtab)<-c("Gebied","Vlinder")
          krtab
        },rownames= FALSE))
      ),
      tabPanel("Op de kaart",
        renderLeaflet({
          #Vraag de gebiedspolygoon op
          geb_html<-paste(url,gsub("view","info",geb_href<-unique(gebieden[gebieden$geb_naam==input$gebied,1])),sep="") %>% 
                    read_html
          
          paths <- geb_html %>% html_nodes("script") %>% str_extract("paths: \\[\\[(.*)\\]\\]")
          
          geb_coords <- str_extract_all(na.omit(paths)[1],"\\(.+?\\)")[[1]] %>%
                      sapply(., function(x) (strsplit(x,", ")),USE.NAMES=F) %>% 
                      unlist %>% gsub("\\(|\\)","",.) %>% 
                      matrix(ncol=2,byrow=T) %>% data.frame(stringsAsFactors=F)
          colnames(geb_coords)<-c("lat","lng")
          
          #Lees de waarnemingen uit
          waarnemingen <- data.frame(waarneming=character(),long=as.numeric(),lat=as.numeric(),stringsAsFactors=FALSE)
          sub="&g=0&from=2015-01-01&to=2015-12-31&rows=0&z=0&u=0"
          
          geb_vl_html<-paste(url,geb_href,"?sp=",str_extract(vlinders[vlinders$vl_naam==input$vlinder,1],"\\d.\\d*"),sub,sep="") %>%
            read_html() %>%
            html_nodes("a.tooltip") %>%
            html_attr("href")

          if(length(geb_vl_html)>0){
            for(i in 1:length(geb_vl_html)){
              if(geb_vl_html[i]!="  "){
                waarneming_details <- paste(url,waarneming<-geb_vl_html[i],sep="") %>%
                  read_html() 
                gps_coords <- waarneming_details %>%
                  html_nodes("th:contains('GPS')~td") %>%
                  html_text()
                if(toString(gps_coords)!=""){
                  lat <- strsplit(gps_coords,", ")[[1]][1] %>% as.numeric()
                  long <- strsplit(gps_coords,", ")[[1]][2] %>% as.numeric()
                  waarnemingen[i,] <- list(waarneming,long,lat)
                } else {
                  waarnemingen[i,] <- list(waarneming,0,0)
                }
              } else {
                waarnemingen[i,] <- list(waarneming,0,0)
              }
            }
        }

          
          #Toon dit gebied & de polygoon & de waarnemingen op de Leaflet kaart
          if(length(waarnemingen$waarneming)>0){
            leaflet() %>%
                addTiles() %>% 
                addPolygons(lng=as.numeric(geb_coords$lng),lat=as.numeric(geb_coords$lat),fillColor="#0",fillOpacity = 0.1) %>% 
                addCircleMarkers(lng=waarnemingen$long,lat=waarnemingen$lat,color="purple",popup=paste("N",dec2dmm(waarnemingen$lat),", E",dec2dmm(waarnemingen$long),sep=""))
          } else {
            leaflet() %>%
                addTiles() %>% 
                addPolygons(lng=as.numeric(geb_coords$lng),lat=as.numeric(geb_coords$lat),fillColor="#0",fillOpacity = 0.1) 
          }
        })
      )
    )
  )
))
```

