---
title: "Vlinders_SpG"
author: "GB"
date: "18 januari 2016"
output: html_document
---

Ik wil graag een overzicht hebben van welke terreinen de meeste zeldzame vlinders hebben. Omdat dit van week tot week kan verschillen, ga ik dit dus ook per week uitwerken. 

Eerst vraag ik bij waarneming.nl op welke zeldzame vlinders er zijn in Nederland, en wanneer die vliegen. Dat stop ik in aparte tabellen, om deze gegevens later te combineren. 

```{r}
library(rvest,quietly=TRUE)
library(stringr,quietly=TRUE)
zeldzaamheid="z3"
start_jaar="2015"
eind_jaar="2015"
url="http://www.waarneming.nl"
#url="vliegtijden.html"

filename <- paste("vlinders_",zeldzaamheid,".Rdmpd",sep="")

if(!file.exists(filename)) {
  vlinder <- paste(url,"/species_active_week_v2.php?","&diergroep=4&jaar=",start_jaar,sep="") %>% 
    read_html()
  
  
  html_vlinder <- vlinder %>% 
    html_nodes(.,,paste("//tr[td[a[@class='",zeldzaamheid,"']]]",sep="")) 
    
  vlinders <- data.frame(vl_href=character(),vl_naam=character(),lnaam=character(),stringsAsFactors=FALSE)

  vliegtijden <- data.frame(matrix(NA, ncol = 52, nrow = 0))
  names(vliegtijden)<-c(1:52)
  
  for(i in 1:length(html_vlinder)){
    vl_href <- 
      strsplit(html_attr(html_node(html_vlinder[i],"a"),"href") %>%
                str_extract("srt=(\\d.\\d*)"),"=")[[1]][2] %>% 
                paste("/soort/view/",.,sep="")
    vl_naam <- strsplit(html_text(html_node(html_vlinder[i],"a"))," - ")[[1]][1]
    lnaam <- strsplit(html_text(html_node(html_vlinder[i],"a"))," - ")[[1]][2]
    vlinders[i,] <- list(vl_href,vl_naam,lnaam)

    week_data <- html_nodes(html_vlinder[i],"td[align!='left']")
    week_data <- week_data[-1]
    vliegtijden[i,]<-c(html_attr(week_data,"style"))
    
  }
  vliegtijden[is.na(vliegtijden)]<-"0"
  vliegtijden[vliegtijden=="background: #ffff80;"] <- "0" #kleur van deze week
  vliegtijden[vliegtijden=="background: #e1e1ff;  border: solid 1px #FFFFFF;width:15px;"] <- "1"
  vliegtijden[vliegtijden=="background: #c1c1ff;  border: solid 1px #FFFFFF;width:15px;"] <- "2"
  vliegtijden[vliegtijden=="background: #9e9eff;  border: solid 1px #FFFFFF;width:15px;"] <- "3"
  vliegtijden[vliegtijden=="background: #6464ff;  border: solid 1px #FFFFFF;width:15px;"] <- "4"
  vliegtijden[vliegtijden=="background:  #0000ff; border: solid 1px #FFFFFF; width:15px;"] <- "5"

  dump(c("vlinders","vliegtijden"),filename)
} else {
  source(filename)
}
```

Nu vraag ik van deze zeldzame vlinders alle waarnemingen van 2015 op. Ik wil weten in welke gebieden ze gemeld worden. 

```{r}
filename <- paste("gebieden_",zeldzaamheid,".Rdmpd",sep="")
#url="waarnemingen_sleedoornpage.html"

if(!file.exists(filename)) {

  gebieden <- data.frame(geb_href=character(),geb_naam=character(),vl_href=character(),stringsAsFactors=FALSE)
  i<-0
  for(href_vlinder in vlinders$vl_href){
    sub1="?waardplant=0&poly=1"
    timeframe=paste("&from=",start_jaar,"-01-01&to=",eind_jaar,"-12-31",sep="")
    sub2="&prov=0&maand=0&rows=0&os=0&hide_hidden=0"
    html_waarnemingen <- paste(url,href_vlinder,sub1,timeframe,sub2,sep="") %>% 
      read_html() %>%
      html_nodes(paste("a[class='",zeldzaamheid,"']",sep=""))

    if(length(html_waarnemingen)>0){
      for(j in 1:length(html_waarnemingen)){
        geb_href <- html_attr(html_waarnemingen[j],"href")
        geb_naam <- html_text(html_waarnemingen[j])
        gebieden[j+i,] <- c(geb_href,geb_naam,href_vlinder)
      }
    gebieden<-unique(gebieden)
    i<-i+j
    }
  }
  
  dump("gebieden",filename)
  
} else {
  source(filename)
}

```

Nu heb ik alle relevante gegevens, en kan ik de combinatie maken:

```{r}
library(plyr)

#Plot van de aantallen actieve vlindersoorten per week:
plot(1:52,sapply(c(1:52),function(x) length(which(as.integer(vliegtijden[,x])>0))),xlab="week",ylab="aantal actieve soorten",type="b")

filename <- paste("gebieden_per_week_",zeldzaamheid,".Rdmpd",sep="")

if(!file.exists(filename)) {

  #Een overzicht van de topgebieden voor elke week
  geb_week <- data.frame(matrix(NA, ncol = 52, nrow = 0))
  names(geb_week)<-c(1:52)
  
  for(k in 1:52){
    temp<-count(gebieden[gebieden$vl_href %in% vlinders[which(as.integer(vliegtijden[,k])>0),1],],c("geb_href","geb_naam")) %>% 
      .[order(-.$freq),]
    if(nrow(temp)>0) {
      temp<-temp[temp$freq==max(temp$freq),1]
      geb_week[1:length(temp),k]<-temp
    }
  }

  #Een kruistabel van alle combinaties van vlinder, en gebied, verrijkt met
  #het gegeven of de vlinder daar en dan actief is
  krtab<-expand.grid(geb=sort(unique(gebieden$geb_naam)),vl=sort(vlinders$vl_naam),stringsAsFactors = F)
  krtab<-cbind(krtab,act=as.character("F"))
  for(i in vlinders$vl_naam){
    for(j in unique(gebieden$geb_naam)){
        if(i %in% vlinders[which(as.integer(vliegtijden[,20])>0),2] && i %in% vlinders[vlinders$vl_href %in% gebieden[gebieden$geb_naam==j,3],2]) {
          krtab[krtab$vl==i & krtab$geb==j,3]<-"T"
        }  
    }
  }
  krtab<-krtab[krtab$act=="T",1:2]
  krtab<-krtab[order(krtab[,1]),]
  colnames(krtab)<-c("Gebied","Vlinder")
  
  dump(c("geb_week"),filename)
} else {
  source(filename)
}
```

Ideeen:
+ Maak een rshiny server waarin je met een slider het weeknummer kunt selecteren
+ Laat de top-5 gebieden oplichten op een Googlemap
+ Maak een interactieve map waarbij oplicht wanneer in het jaar elk gebied z'n optimum heeft
```{r}
#Lees de gebiedspolygoon uit:
gbhtml<-read_html("http://waarneming.nl/gebied/info/35534")

paths<- gbhtml %>% html_nodes("script") %>% str_extract("paths: \\[\\[(.*)\\]\\]")

coords <- str_extract_all(na.omit(paths)[1],"\\(.+?\\)")[[1]] %>%
            sapply(., function(x) (strsplit(x,", ")),USE.NAMES=F) %>% 
            unlist %>% gsub("\\(|\\)","",.) %>% 
            matrix(ncol=2,byrow=T) %>% data.frame(stringsAsFactors=F)
colnames(coords)<-c("lat","lng")

#Toon dit gebied & de polygoon op de Leaflet kaart
library(leaflet,quietly=TRUE)

kaart <- leaflet() %>%
    addTiles()

kaart %>% setView(5.913520, 51.405417, zoom = 13) %>% 
    addPolygons(lng=as.numeric(coords$lng),lat=as.numeric(coords$lat))


```
